【裁判字號】    99,司家聲,275
【裁判日期】    991220
【裁判案由】    准予標售被繼承人遺產
【裁判全文】
臺灣臺南地方法院民事裁定           99年度司家聲字第275號
聲  請  人  行政院國軍退除役官兵輔導委員會臺南縣榮民服務
            處
法定代理人  謝政
上列聲請人聲請准予標售被繼承人張慶  之遺產事件，本院裁定
如下：
    主  文
准予標售被繼承人張慶  (男，民國○○年○○月○○日生，身
分證統一編號：Ｚ000000000號，民國九十二年十二月
十六日死亡，生前最後住所：臺南縣永康市○○里○○○鄰○○
路二一六巷四十弄九號)所遺坐落於臺南縣永康市○○段六六一
地號土地（地目：建、面積：八十二點七一平方公尺、權利範圍
：全部）及同段三二二建號建物（門牌號碼：臺南縣永康市○○
里○○路二一六巷四十弄九號、總面積：九十二點九二平方公尺
、權利範圍：全部）。
聲請費用新臺幣壹仟元由被繼承人張慶  之遺產負擔。
    理  由
一、按為清償債權或交付遺贈物之必要，管理人經親屬會議之同
    意，得變賣遺產；親屬會議不能召開或召開有困難時，依法
    應經親屬會議處理之事項，由有召集權人聲請法院處理之，
    民法第1179條第2項後段、第1132條第2項前段定有明文。又
    大陸地區人民依法繼承被繼承人在臺灣地區之遺產，而該遺
    產中有以不動產為標的者，應將大陸地區繼承人之繼承權利
    折算為價額。但其為臺灣地區繼承人賴以居住之不動產者，
    大陸地區繼承人不得繼承之，於定大陸大陸地區繼承人應得
    部分時，其價額不計入遺產總額，此觀臺灣地區與大陸地區
    人民關係條例第67條第1項、第4項規定自明。是以當被繼承
    人在臺灣地區之遺產僅有不動產，而遺產管理人為移交折算
    為價額之遺產予合法繼承之大陸地區人民之必要，自得類推
    適用民法第1179條第2項後段之規定變賣遺產。
二、本件聲請狀意旨略以：聲請人為被繼承人張慶  之遺產管理
    人，經鈞院93年度家催字第66號裁定公示催告被繼承人在臺
    之繼承人、債權人及受遺贈人於公告最後登載新聞紙之日起
    1 年2個月承認繼承，報明債權及願受遺贈與否之聲明，聲
    請人已經公告內容刊登於民國93年4月28日臺灣時報並呈報
    鈞院，上開公示催告期間已滿。因被繼承人張慶  遺有不動
    產，其大陸地區繼承人張慶祥、張芳梅已聲明繼承，聲請人
    為被繼承人遺產管理人，依法向法院聲請准予標售被繼承人
    不動產，將標售之價款依規定辦理大陸親屬繼承事宜等語。
三、經查，聲請人主張為被繼承人張慶  之遺產管理人，經本院
    93年度家催字第66號裁定公示催告被繼承人在臺之繼承人、
    債權人及受遺贈人於公告最後登載新聞紙之日起1年2個月承
    認繼承，報明債權及願受遺贈與否之聲明，聲請人已經公告
    內容刊登於93年4月28日臺灣時報並呈報本院，上開公示催
    告期間已滿及被繼承人大陸地區繼承人張慶祥、張芳梅已聲
    明繼承之事實，業經本院依職權調閱93年度家催字第66號、
    95年度聲繼字第95號卷宗，查核屬實，堪予認定。
四、另查，被繼承人張慶  遺有坐落於臺南縣永康市○○段661
    地號土地及同段322建號建物一節，有聲請人提出之土地所
    有權狀、土地登記謄本、建物所有權狀、建物登記謄本、財
    政部臺灣省南區國稅局遺產稅免稅證明書各1件為證，足堪
    採信。綜上所述，本件聲請人為移交遺產與大陸地區繼承人
    ，確有變賣遺產之必要，依首揭法律規定，其聲請准予標售
    被繼承人不動產，尚無不合，應予准許。
五、依非訟事件法第157條，裁定如主文。
中    華    民    國    99    年    12    月    20    日
                  家事法庭    司法事務官  柯雅菱
以上正本係照原本作成。
如不服本裁定，應於裁定送達後10日內向本院提出抗告狀，並繳
納抗告費新台幣1千元。
中    華    民    國    99    年    12    月    24    日
                                  書記官  鄭隆慶

司法院資訊處製作；財團法人民間司法改革基金會備份。
